臺灣高等法院民事裁定　九十一年度訴易字第一三三號
　　　原　告　　　丙○○
　　　　　　　　　甲○○
　　　被　告　　　丁○○
　　　　　　　　　乙○○
右當事人間侵權行為損害賠償事件，經刑事庭移送，本院裁定如左：
　　　主　　　文
原告之訴及假執行之聲請均駁回。
訴訟費用由原告負擔。
　　　理　　　由
一、按因犯罪而受損害之人，始得於刑事訴訟程序附帶提起民事訴訟，對於被告及依
　　民法負賠償責任之人，請求回復其損害，刑事訴訟法第四百八十七條第一項定有
　　明文。又法院認為原告之訴不合法者，應以判決駁回之，同法第五百零二條亦有
　　明文。又非犯罪之被害人於刑事訴訟程序附帶提起民事訴訟，刑事法院本應以判
    決駁回原告之訴，如誤以裁定移送於民事庭，其訴之不合法，不因移送民事庭而
    受影響，受移送之民事庭應認原告之訴為不合法以裁定駁回之。（最高法院六十
    六年台上字第一０九四號判例意旨參照。）
二、原告於本院九十一年度上訴字第二九四六號刑事丁○○被訴詐欺等案件中，提起
　　刑事附帶民事訴訟主張：被告丁○○、乙○○二人基於共同意圖為自己不法所有
　　之犯意聯絡，由丁○○出面對原告丙○○及甲○○兩人佯稱欲請原告兩人至日本
　　洽談拍戲及順道購買免稅之攝影器材，食宿、機票及簽證等費用全免，且每日支
　　付原告兩人各新台幣（以下同）二千元作為薪資，原告不疑有詐，而陷入錯誤，
　　嗣於八十九年五月十五日隨同被告丁○○至日本，另被告乙○○則先行於同日赴
　　日，迨原告抵達日本後，被告丁○○即騙取原告兩人之護照，謝某再將原告二人
　　之護照交予被告乙○○，以作為大陸地區人民非法赴日或第三國之證件使用。
    被告詐取原告之護照交予大陸地區人民使用，乃係以故意不法侵害原告之權益，
    嚴重損及原告之名譽、隱私、自由等人格上之法益，其情節亦屬重大，原告於精
    神上感受極大難堪與痛苦，爰依民法第一百八十四條、一百八十五條、第一百九
    十五條第一項等規定，請求被告應連帶賠償原告各三十萬元及自起訴狀繕本送達
　　被告翌日起至清償日止按年息百分之五計算之利息，並請准供擔保，為假執行之
　　宣告等語。
三、查本院九十一年度上訴字第二九四六號刑事判決認定本件被告丁○○之犯罪事實
　　為：丁○○與乙○○在台謀議，由丁○○出面邀請丙○○、甲○○赴日本購買攝
    影器材並洽談拍戲為由，提供住宿及每日支付二千元，其目的在騙取丙○○、甲
　　○○之中華民國護照，而被告丁○○為掩飾其不法行為，竟將自己之中華民國護
　　照寄回台北，而偽稱亦被乙○○取去，藉資取信丙○○、甲○○，並偕同至日本
　　新大久保派出所報案護照遺失，然後丙○○、甲○○二人與被告丁○○分別於八
　　十九年五月二十二日、二十三日再向東京入國管理局等相關單位申報遺失，准予
　　補發證明書等情，以被告丁○○所為係犯刑法第三百三十九條第一項詐欺取財罪
　　、同法第二百十六條行使第二百十四條使公務員登載不實文書罪，並與乙○○為
　　共同正犯，有上開刑事判決可按。
四、本院上開刑事判決，並未認定被告有不法侵害原告之名譽、隱私、自由等人格上
　　法益之事實，原告丙○○、甲○○即不得於該刑事訴訟程序，提起附帶民事訴訟
　　請求被告賠償非財產上之損害各三十萬元及遲延利息。則本院刑事庭就原告提起
　　附帶民事訴訟，請求被告給付上開費用，應依前揭規定，將原告之訴及假執行之
    聲請以判決駁回，乃刑事法院疏於注意，以裁定移送於民事庭。依前揭規定，民
　　事法院仍應以裁定駁回原告之訴及假執行之聲請。
五、爰裁定如主文。
中　　　華　　　民　　　國　　九十一　　年　　 十二　　 月　　　十一    日
　　　　　　　　　　　　　　　　臺灣高等法院民事第十一庭
                                    　　　審判長法  官　吳  景  源
                                    　　　　　　法  官　鄭  純  惠
                                    　　　　　　法  官　滕  允  潔
右正本係照原本作成。
不得抗告。
中　　　華　　　民　　　國　　九十一　　年　　　十二　　月　　　十三　　日
　　　　　　　　　　　　　　　　　　　　        書記官  邵  淑  津
